【裁判字號】    95,易,2787
【裁判日期】    951031
【裁判案由】    竊盜
【裁判全文】
臺灣臺中地方法院刑事判決              95年度易字第2787號
公  訴  人  臺灣臺中地方法院檢察署檢察官
被      告  甲○○
                    國民
            丙○○
                    國民
上列被告等因加重竊盜等案件，經檢察官提起公訴（95年度偵字
第1927 1號），經本院合議庭裁定，由受命法官依法獨任進行簡
式審判程序判決如下：
    主  文
甲○○、丙○○共同攜帶兇器，竊盜，均累犯，各處有期徒刑柒
月，扣案之鐵剪刀壹把，沒收；又共同竊盜，均累犯，各處有期
徒刑月；均應執行有期徒刑玖月，扣案之鐵剪刀壹把，沒收。
    事  實
一、甲○○、丙○○素行均極為不佳，甲○○前曾犯違反麻醉藥
    品管理條例、違反毒品危害防制條例、竊盜等罪，其中於民
    國（下同）九十一年間所觸犯違反毒品危害防制條例罪，經
    本院判處應執行有期徒刑一年五月確定，並於九十四年六月
    三十日因縮短刑期執行完畢；丙○○前曾犯竊盜、違反麻醉
    藥品管理條例、妨害自由、傷害、贓物、藏匿人犯等罪，其
    中於九十二年間所觸犯竊盜罪，經本院判處有期徒刑一年六
    月確定，於九十一年間觸犯傷害罪，經本院判處有期徒刑四
    月，如易科罰金，以參佰元折算壹日確定，於九十四年間所
    觸犯贓物、藏匿人犯等罪，經本院分別判處有期徒刑四月、
    三月，應執行有期徒刑五月確定，嗣經裁定定其應執行刑為
    有期徒刑二年一月確定，並於九十五年七月九日因縮短刑期
    執行完畢，詎均仍不知悔改。甲○○、丙○○二人共同基於
    意圖為自己不法之所有之犯意聯絡，於（一）、九十五年八
    月九日下午十五時許，在臺中縣太平市○○路○段九十九號
    金玉堂書局前，由甲○○把風，丙○○則持甲○○所有，客
    觀上足供兇器使用之鐵剪刀一把，以破壞乙○○所有價值約
    新台幣（下同）三千元之腳踏車上鎖具之方式，竊得腳踏車
    ，並以四百元之低價售予姓名、年籍不詳綽號「阿輝」男子
    。（二）、同年月二十九日中午十二時許，復於臺中市○○
    街二十一巷六之一號教師會館前，由甲○○把風，丙○○則
    徒手竊得他人所有之CHICAGO 牌腳踏車一部後逃逸。嗣於九
    十五年八月二十九日下午十三時三十分許甲○○準備至跳蚤
    市場變賣時，在臺中市○區○○路三段與復興路四段路口經
    警查獲，並扣得甲○○所有前開作案之鐵剪刀一把。
二、案經臺中縣警察局霧峰分局報請臺灣臺中地方法院檢察署檢
    察官偵查起訴。
    理  由
一、按除被告所犯為死刑、無期徒刑、最輕本刑為三年以上有期
    徒刑之罪或高等法院管轄第一審案件者外，於前條第一項程
    序進行中，被告先就被訴事實為有罪之陳述時，審判長得告
    知被告簡式審判程序之旨，並聽取當事人、代理人、辯護人
    及輔佐人之意見後，裁定進行簡式審判程序，刑事訴訟法第
    二百七十三條之一第一項定有明文。本件被告所犯係死刑、
    無期徒刑、最輕本刑為三年以上有期徒刑以外之罪，其於準
    備程序中就被訴事實為有罪之陳述，且經審判長告知被告簡
    式審判程序之旨，並聽取公訴人及被告等之意見後，本院合
    議庭認為適宜而裁定由受命法官獨任進行簡式審判程序，合
    先敘明。
二、訊據被告甲○○、丙○○對於上揭事實均坦承不諱，核與被
    害人乙○○所指述之情節相符，並有扣案如事實欄所載之鐵
    剪刀一把及員警職務報告、搜索扣押筆錄、扣押物品目錄表
    、刑案現場測繪圖、相片十張、自白書、刑案資料查註紀錄
    表等在卷足資佐證。又被告二人竊得之CHICAGO牌腳踏車，
    雖未經車主認領，然其外觀近乎全新，衡情應為有主物。足
    認被告甲○○、丙○○自白，核與事實相符，均堪予採信，
    事證至臻明確，被告甲○○、丙○○等犯行均洵堪認定。
三、核被告甲○○、丙○○等二人所為，就犯罪事實一之（一）
    所為，係犯刑法第三百二十一條第一項第三款之加重竊盜罪
    ；就犯罪事實一之（二）所為，係犯刑法第三百二十條第一
    項之竊盜罪。被告二人就犯罪事實一之（一）、（二）犯行
    間，均有犯意聯絡及行為分擔，均為共同正犯。被告甲○○
    、丙○○所犯上開二罪，犯意各別，犯罪構成要件不同，均
    應予分論併罰。被告甲○○前曾於九十一年間觸犯違反毒品
    危害防制條例罪，經本院判處應執行有期徒刑一年五月確定
    ，並於九十四年六月三十日因縮短刑期執行完畢；被告丙○
    ○前曾九十二年間觸犯竊盜罪，經本院判處有期徒刑一年六
    月確定，於九十一年間觸犯傷害罪，經本院判處有期徒刑四
    月，如易科罰金，以參佰元折算壹日確定，於九十四年間所
    觸犯贓物、藏匿人犯等罪，經本院分別判處有期徒刑四月、
    三月，應執行有期徒刑五月確定，嗣經裁定定其應執行刑為
    有期徒刑二年一月確定，並於九十五年七月九日因縮短刑期
    執行完畢，此有台灣台中地方法院檢察署刑案資料查註紀錄
    表二份在卷可按，五年以內再犯本件有期徒刑以上之罪，為
    累犯，均應依刑法第四十七條第一項規定加重其刑。爰審酌
    被告甲○○、丙○○等二人犯罪之動機、目的、手段、品行
    均為不佳，詳如前述，此有台灣台中地方法院檢察署刑案資
    料查註紀錄表二份在卷可按、所生危害及犯罪後均坦認罪愆
    ，頗具悔意，然犯罪後迄今仍未與被害人達成民事和解，取
    得諒解等一切情狀，分別量處如主文所示之刑，並均定其應
    執行刑，以資懲儆。扣案之鐵剪刀一把，為被告甲○○等供
    犯罪所用之物，且屬被告甲○○所有，爰依法併予宣告沒收
    之。
據上論斷，應依刑事訴訟法第二百九十九條第一項前段、第二百
七十三條之一第一項、刑法第二十八條、第三百二十條第一項、
第三百二十一條第一項第三款、第四十七條第一項、第五十一條
第五款、第三十八條第一項第二款、刑法施行法第一條之一第一
項、第二項前段，判決如主文。
中    華    民    國    95    年    10    月    31    日
                        刑事第八庭    法  官  洪俊誠
以上正本證明與原本無異。
如不服本判決，應於判決送達後十日內向本院提出上訴狀，上訴
於臺灣高等法院臺中分院(須附繕本)。
                                      書記官  蕭榮峰
中    華    民    國    95    年    10    月    31    日
附錄論罪科刑實體法條文：
刑法第320條（普通竊盜罪、竊佔罪）：
意圖為自己或第三人不法之所有，而竊取他人之動產者，為竊盜
罪，處5年以下有期徒刑、拘役或5百元以下罰金。
（罰金部份業經刑法施行法第一條之一第二項前段提高三十倍為
新台幣1萬5千元）
意圖為自己或第三人不法之利益，而竊佔他人之不動產者，依前
項之規定處斷。
前二項之未遂犯罰之。
刑法第321條（加重竊盜罪）：
犯竊盜罪而有左列情形之一者，處6月以上、5年以下有期徒刑：
一  於夜間侵入住宅或有人居住之建築物、船艦或隱匿其內而犯
    之者。
二  毀越門扇、牆垣或其他安全設備而犯之者。
三  攜帶兇器而犯之者。
四  結夥三人以上而犯之者。
五  乘火災、水災或其他災害之際而犯之者。
六  在車站或埠頭而犯之者。
前項之未遂犯罰之。
刑法施行法第一之一條（95年06月14日修正）：
中華民國九十四年一月七日刑法修正施行後，刑法分則編所定罰
金之貨幣單位為新臺幣。
九十四年一月七日刑法修正時，刑法分則編未修正之條文定有罰
金者，自九十四年一月七日刑法修正施行後，就其所定數額提高
為三十倍。但七十二年六月二十六日至九十四年一月七日新增或
修正之條文，就其所定數額提高為三倍。


司法院資訊處製作；財團法人民間司法改革基金會備份。
